# 请教陈版，土地出资的相关账务处理！

提问人：Lodeath 时间：2018-07-26 13:20:29
背景：A公司为地方国有企业（地方政府融资平台），之前通过协议出让取得大量土地使用权，A公司将取得的土地计入存货核算（A公司具有土地一级开发hi房地产开发职能）。现A公司与b公司（民营房地产公司）合资设立C公司（项目公司，C公司注册资本为10000 万元），A公司拿土地使用权出资，占C公司的股权比例为15.2%，B公司占比为84.8%。A公司出资的土地账面价值为 5 亿元，评估价值为 6 亿元，双方合作协议约定A公司投入的土地 1520 元计入实收资本，剩余部分计入资本公积；B公司需要货币出资 8480 万元，后续投入的资金计入资本公积。 问题：A公司如何进行账务处理？ 按照具有商业实质的非货币性资产交换原则处理？借：长投 6亿元 贷：其他业务收入 XX 增值税-销项税XX 借：其他业务成本 5 亿元 贷：存货 5 亿元？

回答人：chenyiwei
假设这些交易是合理且具有商业实质的，且A对C无控制、共同控制和重大影响，则此处A以存货评估增值后对C出资可以作为具有商业实质的非货币性资产交换处理，但对土地转让能否确认收入和成本，取决于“裸地”的转让是否为A公司的常规和日常经营业务，是否经常发生此类交易。如果该类交易是偶发性的，则不能确认收入和成本，而是直接确认资产处置损益。

提问人：zoujiecpa 时间：2018-07-27 14:26:36
请教陈老师：A对C有重大影响，也属于无商业实质，对吧？实务中有商业实质的情形一般有哪些？感谢指导！！！

回答人：chenyiwei
有重大影响的，一般认为具有商业实质。有控制权的（母子公司之间出资）多数认为是无商业实质。区别在于是否改变了母公司可控制的经济资源及其风险和报酬特征。